

Susana Albarrán Vicente



DATOS PERSONALES

C/ Pirra, Portal 30, 4º E. 28022 (Madrid)

Fecha nacimiento: 10 de Junio de 1975 en Madrid

Teléfono: 91 747 91 44 Móvil: + 34 652 92 92 08 E-mail: susana albarran@yahoo.es

Skype: a.v.susana

PERFIL PROFESIONAL

Licenciada en Geología y Máster en Ingeniería Geológica, con más de 11 años de experiencia en ingeniería geológica y geotecnia.

Como Responsable del departamento de geotecnia de In Situ Testing , me ocupaba de la supervisión y control, tanto técnico como económico, de los diferentes proyectos geotécnicos, tanto de obra civil, como de edificación, así como la coordinación y dirección de diferentes equipos de trabajo. También el desarrollo de negocio mediante elaboración de ofertas y presupuestos, relación con los clientes, búsqueda y negociación con proveedores, liquidación económica de proyectos etc.

En las empresas **Getinsa y EPSA**, **como geóloga especialista en geotecnia** mi trabajo consistía en las siguientes labores:

- Cartografía y perfiles geológico geotécnicos.
- Clasificaciones geomecánicas, Utilización de software geológico geotécnicos (Dips, Swedge, Undwedge, Slide, etc)
- Supervisión y testificación de sondeos. Cálculo de clasificaciones geomecánicas: RMR; Q de Barton)
- Realización de calicatas y supervisión de diversos ensayos "in situ".
- Petición e interpretación de ensayos de laboratorio geológico geotécnicos.
- Definición de parámetros geotécnicos de cálculo de cada material (litotipo).
- Cálculo de estabilidad de taludes y rellenos.
- Organización y supervisión de campañas geotécnicas de campo de obras lineales (ferrocarriles y carreteras).
- Redacción de informes técnicos geológicos, geotécnicos y de aprovechamiento de materiales.

FORMACIÓN



2010-2016 (esperado): Grado en Economía en la U. Nacional de Educación a Distancia.



2004: Máster de Ingeniería Geológica y Geotecnia en la U. Complutense de Madrid y Cedex (Ministerio de Fomento).



2000: Licenciada en Ciencias Geológicas (U. Complutense de Madrid- Facultad de CC Geológicas) en la especialidad: Ingeniería Geológica, Hidrogeología y Geología Medioambiental. Colegiada I.C.O.G. nº 3881

Susana Albarrán Vicente 2014

EXPERIENCIA PROFESIONAL

2012 - Actualidad. TRANSCOM WORLDWIDE SPAIN, S.L..

 (2012-Actualidad) Dpto. comercial: gestión de una amplia cartera de clientes de compañía de telefonía móvil.

Transcom

Polationships Pevenua Posults

2007 - 2012. IN SITU TESTING, S.L..



- (2007-2012) Responsable del departamento de geotecnia: realizando labores de dirección, gestión, planificación, supervisión y control, tanto técnico como económico, de los diferentes proyectos geotécnicos, tanto de obra civil, como de edificación, así como la coordinación y dirección de diferentes equipos de trabajo compuestos por licenciados, diplomados, técnicos y auxiliares (de hasta 15 personas). También el desarrollo de negocio mediante labores comerciales de seguimiento y contratación de nuevos proyectos y clientes, elaboración de ofertas y presupuestos, relación con los clientes, etc.

2006 - 2007. GETINSA



(2006-2007) Geóloga Geotécnica Especialista ejerciendo la supervisión y coordinación de campañas de campo geotécnicas para proyectos de obra lineal, principalmente para ADIF, gestionando todos los recursos humanos y materiales en campo, compuestos por licenciados, diplomados, técnicos y auxiliares (de hasta 10 personas) y maquinaria de muy diferente índole y valor económico, y redactando en gabinete anejos geológicos y de materiales.

2001 - 2006. EPSA- Equipo de prospecciones, S.A.



- (2001-2006) Geóloga Geotécnica Consultora realizando labores de planificación, control, redacción y seguimiento técnico y económico de estudios geotécnicos principalmente de obra civil. También el control del comportamiento de materiales en campo mediante ensayos "in situ", testificación geotécnica, cartografía geológico- geotécnica y ensayos de laboratorio, además de planificación de los recursos (humanos y materiales) en campo, compuestos por licenciados, diplomados, técnicos y auxiliares (de hasta 10 personas) y maquinaria de muy diferente índole y valor económico.

FORMACIÓN COMPLEMENTARIA

- Formación en Ingeniería Civil , Geotecnia y Minería: más de 500 horas de especialización en diferentes cursos como :
 - * Encuentro sobre técnicas del Agua a Presión. CEDEX. 17 de Octubre 2013. MADRID
 - * Jornada técnica sobre avances en investigación aplicada en ingeniería hidráulica de presas. CEDEX. 20 de Junio 2013. MADRID
 - * Curso de minería. ICOG. 130 horas. Marzo- Junio 2013. MADRID
 - * Estabilización de terrenos con cal. CEDEX. 30 11 2012 MADRID
 - * Reconocimiento geológico- geotécnico de túneles: STMR Madrid Febrero 2010; III Jornadas sobre cimentaciones singulares. Universidad de Burgos. 21-22 de Febrero de 2008; XIV European Conference on Soil Mechanics and Geotechnical Engineering. "Geotechnical Engineering in Urban Environments".

Susana Albarrán Vicente 2014 2

Palacio de Congresos, Madrid. 24-27 de septiembre de 2007; Jornada técnica sobre tratamiento de túneles en roca, CEDEX. Madrid, 21 de Abril de 2.004; Mejora del terreno mediante inyecciones y jet-grouting. Jornadas técnicas Semsig- Aetess, CEDEX. Madrid, 26 de febrero de 2004; Curso sobre técnicas generales de refuerzo y mejora del terreno, CEDEX. Madrid del 2 al 6 de Junio de 2.003; Jornada técnica de taludes en roca, CEDEX. Madrid, 23 de Abril de 2.003; Curso sobre Aplicaciones de una Mecánica de Rocas No Lineal a la Ingeniería Civil, Centro de Experimentación de Obras Públicas, CEDEX. Madrid, del 3 al 7 de marzo de 2003; Jornadas geotécnicas sobre cimentaciones, Colegio Oficial de Geólogos, 2000; Curso de especialista en control de calidad de obra civil, Colegio Oficial de Geólogos, 2000.

- Formación en Geología y Medio Ambiente: más de 60 horas de especialización en diferentes cursos como
 Origen y Predicción de Terremotos. (UCM), Tratamiento y Gestión de Residuos Radioactivos. (UCM) y
 Técnicas de Observación de la Tierra (S.I.G.). para Estudios de Medio Ambiente. (UCM)
- Formación en Topografía: más de 60 horas de especialización en curso de Iniciación y Manejo de Aparatos Topográficos. (UCM) y Topografía y Levantamientos Topográficos. (UCM)

TRABAJOS REALIZADOS

Algunos ejemplos de los trabajos llevados a cabo durante estos más de11 años de experiencia son:

Estudio geológico- geotécnico de un paso inferior bajo la M - 40 en Pozuelo de, Madrid. (OCDMCORTA).

Proyecto constructivo LAV a Levante, Tramo Lorca- Almendricos. (ETT Proyectos).

Estudio geológico- geotécnico de la operación residencial Campamento, en Madrid. (SEPES)

Estudio geológico- geotécnico de la R.A.F. de la Ciudad de Murcia.(ADIF).

Estudio de estabilidad de la balsa "Casas de Hitos" en Madrigalejo, Cáceres.(WORLEY PARSONS COMEX).

Estudio geotécnico L.A.V. Bobadilla- Granada. Tramo: Pinos Puente- Granada. (ADIF).

Diversos informes geotécnicos de cimentación para edificación: Urbanización Tocecantos en Cedillo del Condado, Parcelas RC-1 a RC-7 en Navalcarnero (SEPES), etc.

Proyecto constructivo LAV a Levante. Tramo: Aspe- Elche. (Ett- Proyectos)

Anejo de geotecnia para el proyecto Constructivo de la Nueva Estación de cercanías "El Cáñamo" en S. Jose de La Rinconada, Sevilla. (INECO).

Proyecto de construcción de la L.A.V. a Levante. Tramo: Nudo de la Encina. (ADIF)

Estudio geológico y geotécnico para el proyecto de construcción del tramo Abía de la Obispalía-Cuenca del Nuevo Acceso Ferroviario de Alta Velocidad a Levante.(Intraesa).

Proyecto de construcción de plataforma de la línea de alta velocidad Vitoria- Bilbao- San Sebastián. Tramo: Legutiano- Eskoriatza. (Proser).

Estudio geotécnico complementario Conexión C/ Alcalá- Avda. de Logroño en la N-II. (Brues y Fernández).

Estudio geológico y geotécnico Autopista Douro-Litoral (Portugal).PROSER

Susana Albarrán Vicente 2014 3

Estudio de excavabilidad y ripabilidad de los desmontes del tramo Cañaveral-Hinojal de la Autovía de la Plata. (OHL)

Estudio geológico y geotécnico para el proyecto constructivo del tramo Villargordo del Cabriel-Venta del Moro del nuevo acceso de alta velocidad a Levante. (Proser)

Supervisión y replanteo de labores mecánicas, toma de datos en campo y participación en la elaboración del estudio geológico y geotécnico del acondicionamiento de la carretera N-I en el Condado de Treviño (Burgos) (PROSER, S.A.).

Estudio geotécnico del Nuevo Acceso de Alta Velocidad a Levante MADRID-CASTILLA LA MANCHA-COMUNIDAD VALENCIANA-REGION DE MURCIA. Tramo: Villena-Sax. (GIF)

Supervisión de labores mecánicas y toma de datos para el estudio geológico y geotécnico del subtramo III de la línea de alta velocidad Madrid-Zaragoza-Barcelona-Frontera francesa. Tramo: Martorell-Castellbistal. (G.I.F.)

Cartografía geológica para el estudio informativo del proyecto de la línea de alta velocidad León-Ponferrada (IBERINSA).

Cartografía geológica para el Colector de Pinilla.

Supervisión de labores mecánicas, toma de datos y participación en la elaboración del **informe geológico y geotécnico del Eje Atlántico, adecuación y modernización de la línea Zamora-A Coruña (Variante de Ordes)** (PROSER, S.A.).

Toma de datos en campo para medidas de corrección de taludes del nuevo acceso ferroviario a Parque Temático y San Martín de la Vega.

Supervisión de labores mecánicas, toma de datos en campo y participación en la elaboración del **estudio** geotécnico del nuevo acceso ferroviario al norte y noroeste de España, Madrid - Segovia - Valladolid / Medina del campo: Tramo Tres Cantos- Colmenar Viejo (G.I.F.).

IDIOMAS

- Inglés: Nivel medio - alto en expresión y comprensión oral y escrita (Instituto Británico de Madrid)

CONOCIMIENTOS DE INFORMÁTICA

- Conocimientos avanzados en herramientas ofimáticas comunes (Windows, Word, Excel, Access y PowerPoint)
- Conocimientos altos en herramientas especializadas (Z-Soil, Wedge, Unwedge, Slide, Dips, Rock, etc) por práctica habitual profesional.

INFORMACIÓN COMPLEMENTARIA

- Carnet de conducir B y vehículo propio
- Disponibilidad geográfica total.